【裁判字號】    90,易,3701
【裁判日期】    901130
【裁判案由】    毒品危害防制條例
【裁判全文】
臺灣高雄地方法院刑事判決                          九十年度易字第三七一號
    公  訴  人  臺灣高雄地方法院檢察署檢察官
    被      告  甲○○
右列被告因毒品危害防制條例案件，經檢察官聲請簡易判決處刑（九十年度毒偵緝字
第三六七號），本院高雄簡易庭認本案不宜予以簡易判決處刑，簽移本院審理，暨移
送併案審理（九十年度毒偵字第三八０三號），本院判決如左：
    主  文
甲○○連續施用第二級毒品，累犯，處有期徒刑捌月。
扣案安非他命壹包（驗後毛重零點貳肆公克）、玻璃吸食器支、吸管勺子支，均
沒收銷燬之。空夾鏈袋柒只沒收。
    事  實
一、甲○○曾於民國八十六年間因違反麻醉藥品管理條例、賭博案件，經本院分別判
    處有期徒刑三月、八月確定，經定應執行刑為十月，於八十七年九月十九日執行
    完畢，又於八十八年間因施用第二級毒品安非他命案件，經本院依八十八年度毒
    聲字第九三一七號裁定送觀察勒戒後，認無繼續施用毒品傾向，由臺灣高雄地方
    法院檢察署檢察官於八十八年十二月二十八日以八十八年度毒偵字第三三二０號
    為不起訴處分確定。詎其猶不思悔改，明知安非他命為第二級毒品，復基於施用
    第二級毒品之概括犯意，自九十年四月初某日起至九十年七月六日止，連續在高
    雄市市○○路四三三巷二十一之一號租處、文武街某遊藝場等處，以將毒品放置
    在玻璃吸食器上加熱產生煙霧之方式，每十天一次，而施用第二級毒品安非他命
    多次。嗣分別於九十年四月十日十一時四十分許，在前開市○○路處為警查獲，
    並扣得其所有安非他命一包（驗後毛重０．二四公克）、殘留安非他命玻璃吸食
    器三支、殘留安非他命吸管勺子三支、空夾鏈袋七個；於九十年七月九日四時二
    十分許，在高雄市○○區○○路與文武街口，因毒品案遭緝獲。再經台灣高雄地
    方法院檢察署檢察官聲請，而由本院依九十年度毒聲字第三０三五號裁定送觀察
    勒戒後，認有繼續施用毒品之傾向，由本院再依九十年度毒聲字第四七九０號裁
    定令入戒治處所，施以強制戒治。
二、案經高雄市政府警察局移送臺灣高雄地方法院檢察署檢察官偵查起訴暨移送併案
    審理。
    理  由
一、右揭犯罪事實，業據被告甲○○自白不諱，且其二次為警查獲所採之尿液，經送
    請高雄市政府衛生局檢驗結果，均有甲基安非他命陽性反應，此有該衛生局九十
    年四月二十日高衛試煙字第Ｓ─四０一號、九十年七月十七日高衛試煙字第Ｆ─
    三五號煙毒尿液檢驗成績書附卷可查，而被告於八十八年間因施用第二級毒品案
    件，經本院依八十八年度毒聲字第九三一七號裁定送觀察勒戒後，認無繼續施用
    毒品傾向，由臺灣高雄地方法院檢察署檢察官於八十八年十二月二十八日以八十
    八年度毒偵字第三三二０號為不起訴處分確定，此有該案不起訴處分書附卷可稽
    ，其於五年之內，再犯毒品危害防制第十條之罪，經本院於九十年五月十五日依
    九十年度毒聲字第三０三五號裁定送觀察勒戒後，認有繼續施用毒品之傾向，再
    由本院於九十年八月六日依九十年度毒聲字第四七九０號裁定令入戒治處所，施
    以強制戒治，亦有該刑事裁定書、台灣高雄看守所附設勒戒處所九十年七月十八
    日高所坤戒勒字第二０二七號函及有無繼續施用毒品傾向證明書附卷可稽；此外
    ，扣案晶體一包為安非他命，玻璃吸食器三支、吸管勺子三支均殘留有安非他命
    ，亦有高雄醫學院附設中和紀念醫院檢驗報告單三紙附卷可稽，是本件事證明確
    ，被告犯行洵堪認定。
二、查安非他命係毒品危害防制條例第二條第二項所稱之第二級毒品，不得持有、施
    用，被告竟持之以施用，核其所為，係犯毒品危害防制條例第十條第二項之施用
    第二級毒品罪。其先後多次施用犯行，時間緊接、手法及罪名均相同，顯係基於
    概括犯意而為，為連續犯，應論以一罪。其先後多次持有安非他命行為，亦係基
    於概括之犯意，本應以連續持有論，惟其持有後，進而施用，其持有行為應被其
    施用之行為所吸收，不另論罪。又被告曾於八十六年間因違反麻醉藥品管理條例
    、賭博案件，經本院分別判處有期徒刑三月、八月確定，經定應執行刑為十月，
    於八十七年九月十九日執行完畢，此有本院被告院內索引卡紀錄表、臺灣高等法
    院被告全國前案紀錄表及臺灣高雄地方法院檢察署刑案資料查註紀錄表各一件附
    卷可稽，其於五年之內，再犯本件最重本刑為有期徒刑以上之罪，為累犯，應依
    刑法第四十七條之規定加重其刑。爰審酌被告前因違反麻醉藥品管理條例案件，
    經法院判處罪刑，並執行完畢，又再犯施用第二級毒品罪名，經觀察勒戒後，現
    又再犯相同罪行，顯見意志不堅，惟其犯罪係戕害自身，尚未害及他人，所犯情
    節非重，及犯後坦承犯行，態度尚佳等一切情狀，量處如主文所示之刑，以示懲
    儆。扣案之晶體一包為安非他命（驗後毛重０．二四公克），玻璃吸食器三支、
    吸管勺子三支均殘留有安非他命，且該毒品已依附於吸食器、吸管勺子上，無從
    剝離，均已如前述，均屬毒品，均應依毒品危害防制條例第十八條第一項前段宣
    告沒收並銷燬之；扣案空夾鏈袋七個，為被告所有，供分裝安非他命預備施用犯
    罪之用，此為被告所自承，應依刑法第三十八條第一項二款宣告沒收。至於扣案
    行動電話手機二支，雖為被告所有，惟與本件施用毒品犯行無涉，自不予宣告沒
    收，附此說明。
三、公訴人雖未就被告自九十年四月初某日起至九十年七月六日止（即除九十年四月
    十日十一時四十分許前二十四小時內），連續在高雄市市○○路四三三巷二十一
    之一號租處、文武街某遊藝場等處，施用第二級毒品安非他命多次之犯行提起公
    訴（即九十年度毒偵字第三八０三號併案審理部分），惟本院認與已提起公訴部
    分有連續犯關係，自得併予審理。
據上論斷，應依刑事訴訟法第四百五十二條、第二百九十九條第一項前段，毒品危害
防制條例第十條第二項、第十八條第一項前段，刑法第十一條前段、第五十六條、第
四十七條、第三十八條第一項第二款，判決如主文。
中      華      民      國    九十      年     十一     月     三十     日
                                  臺灣高雄地方法院刑事第一庭
                                      法  官  曾  逸  誠
右正本證明與原本無異。
如不服本判決，應於判決送達後十日內，向本院提出上訴狀。
                                      書記官  張  金  蘭
中    華    民    國      九十      年      十一      月      三十      日
附錄本案判決論罪科刑法條：
毒品危害防制條例第十條第二項：
施用第二級毒品者，處三年以下有期徒刑。


司法院資訊處製作；財團法人民間司法改革基金會備份。
